臺灣嘉義地方法院民事裁定
110年度亡字第4號
聲  請  人  臺灣嘉義地方檢察署檢察官

相  對  人  敖玉山  


上列聲請人聲請宣告敖玉山死亡事件，本院裁定如下：
    主    文
准對失蹤人敖玉山(男，民國前○年○月○日生，身分證統一編
號：Z○○○○○○○○○號，失蹤前住所：嘉義縣○○鄉○○村00鄰○○街00巷
00號)為宣告死亡之公示催告。
該失蹤人敖玉山應於本公示催告最後登載新聞紙之翌日起陸個月
內，向本院陳報現尚生存，如不陳報，本院將宣告其為死亡。
無論何人，凡知該失蹤人敖玉山之生死者，均應於上開時日以前
，將其所知之事實，陳報本院。
聲請程序費用新臺幣壹仟元由聲請人負擔。
    理    由
一、聲請意旨略以：失蹤人敖玉山(男，民國前0年0月0日生)於1
    06年間辦理人口清查時，鄰長表示從未見過此人，且無其他
    家屬相關之戶籍資料，又於75年間及94年12月21日起至95年
    12月31日止全面換發國民身分證時，未有換證紀錄，亦非列
    管之榮民及非屬榮民（眷）身分，亦查無全民健保投保紀錄
    、入出境紀錄、領取重陽敬老禮金及各項社會褔利補助紀錄
    ，業於106年3月3日經嘉義縣警察局民雄分局列為失蹤人口
    登記在案，失蹤人敖玉山已年滿80歲，且迄今失蹤已逾3年
    ，爰依家事事件法第154條第1項第1款、第155條之規定，為
    死亡宣告之聲請等語。
二、失蹤人失蹤滿7年後，或失蹤人為80歲以上者，於失蹤滿3年
    後，或失蹤人為遭遇特別災難者，於特別災難終了滿1年後
　　，法院得因利害關係人或檢察官之聲請，為死亡之宣告，民
    法第8條定有明文。又對失蹤人為公示催告，應記載下列各
    款事項：一、失蹤人應於期間內陳報其生存，如不陳報，即
    應受死亡之宣告。二、凡知失蹤人之生死者，應於期間內將
    其所知陳報法院。前條陳報期間，自公示催告最後登載公報
    或新聞紙之日起，應有六個月以上。家事事件法第156條第1
    項亦有明文。
三、經查，聲請人主張之前開事實，業據提出嘉義縣民雄戶政事
    務所110年2月5日嘉民戶字第110000414號函暨其檢送敖玉山
    在臺初步申報戶籍迄今之戶籍謄本、國民身分證請領紀錄查
    詢、全民健保資料、中外旅客個人歷次入出境資料查詢、入
    出國日期紀錄、國軍退除役官兵輔導委員會、嘉義榮民服務
    處、嘉義縣民雄鄉公所、嘉義市殯葬管理所、嘉義縣社會局
　　、衛生福利部社會及家庭署等機關函覆資料等件影本為證，
    又聲請人前查詢失蹤人敖玉山之入出境、就醫、就養、死亡
    之相關資料後，均查無失蹤人敖玉山現仍生存、活動之情形
　　，亦有前開卷內所附查詢資料可稽。又失蹤人敖玉山失蹤時
    已滿80歲，爰依前揭民法第8條第2項之規定，以失蹤人失蹤
    滿3年，對其為宣告死亡之公示催告。
四、又按法院公示催告應公告之；公示催告之公告應揭示於法院
    公告處、資訊網路及其他適當處所；法院認為必要時，並得
    命登載於公報或新聞紙，或用其他方法公告之，家事事件法
    第130 條第3 、4 項規定甚明。又上開規定，於宣告死亡之
    公示催告準用之，亦為同法第156 條第3 項所明定。準此，
    本院既准對於失蹤人敖玉山為宣告死亡之公示催告，聲請人
    應於本裁定送達之日起拾日內，將本公示催告登載公報、新
    聞者或其他相類之傳播工具壹日，並將登載證據檢送本院，
    併此敘明。
五、依家事事件法第156 項，裁定如主文。

中　　華　　民　　國　　110 　年　　3 　　月　　24　　日
               家事法庭  法　　　官 黃仁勇           
以上正本係照原本作成。
如對本裁定抗告，須於裁定送達後10日之不變期間內，向本院提
出抗告狀，並繳納抗告費新臺幣1,000元。
中　　華　　民　　國　　110 　年　　3 　　月　　24　　日
                         書　記　官　黃郁萍